Inventaris van het archief van de Memorie en Stichtingen in de Sint Jacobs Kerk
Nationaal Archief, Den Haag
- Memorie, A
  - Rentebrieven en andere inschulden., III.
    - Akte, waarbij eene rente van 3 carolusguldens, vermaakt aan de memoriemeesters, wordt afgelost met de verplichting een nieuwe dergelijke rente te koopen., 1553; 67; 1 stuk
      Pastoor en priesters van de memorie der Sint Jacobs kerk in sGravenhage verklaren ontvangen te hebben van de testamenteurs van wijlen Agnyete Pieters dochter, weduwe van Crispijn van Buschuyssen, 8 pond Vlaams, ter aflossing van de 3 carolusgulden jaarlijksche losrente, hun bij testament d.d. 1548 Mei 17 vermaakt, onder verplichting van eene memorie op haar sterfdag, waartoe zij beloven de 8 pond wederom te beleggen tegen eene rente van 3 carolusguldens, terwijl de testamenteurs die rente mogen verhalen op 14 hont land, gelegen bezuiden tHage hout, wanneer de verplichting aangaande de memorie niet wordt nagekomen.
      ... bezegelt opten XXVIen dach in Julio anno XVc drie ende vijftich.
      Afschrift, gecollationneerd door den notaris J. Proost. (Inv. no. 67).
    - Testament van Jacob Joris' zoon, waarbij aan de memorie een rente van 3 Rijnsche guldens 's jaars wordt vermaakt., 1559; 68; 1 stuk
      regest nr.264
      264 1559 September 11
      Notaris (Herman Proost) instrumenteert, dat Jacob Joris' zoon, wonende in den Engel in den Hage, zijn testament maakt, waarbij hij o.a. aan de memorieheeren van de Sint Jacobs kerk aldaar, in welke kerk hij begraven wil worden, eene jaarlijksche rente van 3 Rijnsche guldens, losbaar met den penning 16, vermaaktvoor 2 eeuwige memoriën, jaarlijks te houden op zijn sterfdag en dien zijner zuster Suzanna.
      Aldus gedaan in den Hage ten huyse van den voorzegden testateur ten tyde als boven (in den jaer nae der geboerte desselffs ons Heeren duysent vijffhondert negen ende vijftich in de tweede indictie den elffsten dach van September omtrent acht uuyren vor den middach vacerende die pauslicke stoel van Romen (als men zeyde) by den overlyden van wylen onsen heyligen vader in Gode heeren Pauli in zynen leven die vierde Roomsche pauws van dyen name regnerende die alderdeurluchtichste ende onverwinlixte prinche ende heere heer Ferdinando bij der gratiën Godts die eerste Roomsche keyser van dyen name in zijn tweede jaer).
      Extract d.d. 1568 door den notaris Herman Proost uit zijn prothocol (Inv. no. 68). Met de handteekening van den notaris.
- Stichtingen., B
  - Geheel of gedeeltelijk onder het patronaat van den pastoor., I.
    - Vicarie op het altaar van den H. Dionysius., a.
      Deze vicarie werd in 1505 gesticht door Jacob Claes' zoon.
      - Stukken betreffende de begiftiging van Johannes Adrianus' zoon met de vicarie. (XV, nos. 34 en 35)., 1568; ---; 2 charters
        regesten nrs. 280, 281 en 282
        Voorheen inv. nr. 69. Verplaatst naar het archief der Oud-Bisschoppelijke Clerezie
        280 1568 November 2
        Fredericus a Tautemburch, aartsbisschop van Trajectum, verleent aan Johannes Adrianus' zoon, priester, bij de inkomsten der vicarie van het altaar van het H. Kruis in de parochiekerk van Sint Jacob te Haga Comitis, die te gering zijn (16 car. guldens 's jaars) voor zijn onderhoud, de vicarie op het altaar van den H. Dionysius, ondanks de bepaling van den stichtingsbrief, die gelijktijdig bezit van een ander beneficie verbiedt.
        Datum... die secunda Novembris anno Domini XVc sexagesimo octavo.
        Oorspr. (Inv. no. 69). Het zegel van de oorkonder verloren. Met de handteekening van Lamzweerde, notaris.
        281 1568 November 13-15
        De officiaal van den aartsdiaken van Trajectum gelast Joannes Adrianus' zoon, priester, op voordracht van den patroon en collator Vincentius Hugo's zoon Mulock, pastoor der parochiekerk van St. Jacob te Haga Comitis, in het bezit te stellen van de vicarie op het altaar van den H. Dionysius aldaar, vaceerende door afstand van Bartholomeus Willebrordus' zoon.
        Datum anno millesimo quingentesimo sexagesimo octavo die vero Lune post festum divi Martini continuata a die Sabbati proxime precedenti et supradicta.
        Oorspr. (Inv. no. 69). Het zegel van het officialaat verloren. Met de handteekening van J. de Wiel, notaris.
        282 1568 (na November 15)
        Notaris Florentius a Coolhem deelt den officiaal van den aartsdiaken te Trajectum mede, dat hij den 13 November 1568 in de parochiekerk van St. Jacob te Haga aan het altaar van den H. apostel Jacobus Johannes Adrianus' zoon, priester, in het bezit heeft gesteld van een vicarie op het altaar van den H. Dionysius aldaar, vaceerende door afstand van Bartholomeus Willebrordus' zoon.
        Opgenomen in dorso van het charter d.d. 1568 November 13-15 (zie reg. no. 281). Met de handteekening van Florentius a Coolhem.
        Gedateerd 1568.
    - Vicarie op het altaar van het H. Kruis., b.
      - Brief van den officiaal van den aartsdiaken van Utrecht, inhoudende last tot afkondiging van de presentatie van Joannes Adrianus' zoon tot vicaris, gedaan door den pastoor van de Sint Jacobs kerk en de rectoren van de broederschap van het H. Kruis in die kerk als collators der vicarie. (XV, no. 29)., 1564; ---; 1 charter
        regest nr. 276
        Voorheen inv. nr. 70. Verplaatst naar het archief der Oud-Bisschoppelijke Clerezie
        276 1564 Februari 23
        De officiaal van den aartsdiaken van Trajectum gelast de gewone kerkelijke afkondigingen en oproeping van belanghebbenden voor den deken van Delfland te houden op de presentatie, door Vincentius Hugo's zoon (Mulock), pastoor der parochie van St. Jacob, en Wilhelmus Gerardus' zoon Neck, Joannes Theodoricus' zoon en Joseph van den Hove, rectoren der broederschap van het H. Kruis in de parochiekerk van 's-Gravenhage, collatoren der vicarie van het H. Kruis aldaar, gedaan ten voordeele van Joannes Adrianus' zoon, klerk van de diocees van Trajectum, voor de genoemde vicarie.
        Datum anno millesimo quingentesimo sexagesimo quarto die vigesima tertia mensis Februarii.
        Oorspr. (Inv. no. 70). Met de handteekening van Jo. de Wyell, notaris.
        In dorso eene verklaring van 25 Februari 1564 van Clemens Joannes' zoon, vicaris van den pastoor te 's-Gravenhage, dat door hem aan den last voldaan is, en dat niemand in verzet is gekomen.
    - Officie op het altaar van den H. Petrus., c.
      - Akte, waarbij de pastoor van de Sint Jacobs kerk Phillipus Johannes' zoon begiftigt met het officie, gevestigd op het altaar van den H. Petrus. (XV, no. 17)., 1542; ---; 1 charter
        regest nr. 238
        Voorheen inv. nr. 71. Verplaatst naar het archief der Oud-Bisschoppelijke Clerezie
        238 1542 Mei 25
        Hubertus Johannes' zoon Byle van het klooster van St. Marie in Middelburg van de Praemonstratenser orde, pastoor van sGravenhage, verleent als collator aan Philippus Johannes' zoon, klerk, het eeuwigdurend officie van 1 mis per week, gefundeerd door Katerina, dochter van Johannes In de Rochge, op het altaar van St. Pieter in de Haagsche parochiekerk, vaceerende door den dood van Petrus Jacobs, zoon alias Roelgen.
        Datum ut supra (anno millesimo quingentesimo quadragesimo secundo die vicesima quinta mensis Maii).
        Oorspr. (Inv. no. 71). Met de handteekening van notaris Johannes Godefridus' zoon.
  - Waarvan de patroon niet bekend is., II.
    - Vicarie op het altaar van de H. Anna in 's Heeren graf., a.
      - Stukken betreffende de begiftiging van Matheus Henricus' zoon met de vicarie. (XV, 48 en 44)., 1573, 1574; ---; 2 charters
        regesten nrs. 297, 299, 300 en 301
        Voorheen inv. nr. 72. Verplaatst naar het archief der Oud-Bisschoppelijke Clerezie
        297 1573 December 7
        Joannes a Bruhes, deken van de Metropolitaankerk van Trajectum en vicaris bij openstaan van den stoel van den aartsdiaken, door het kapittel gemachtigd, verleent de vicarie of eeuwige kapelanie op het altaar van S. Anna in 'sHeeren graf in de parochiekerk te Haga, vacant door den dood van Clemens Joannes' zoon, aan Matheus Henricus' zoon, klerk van de diocees van Trajectum, student aan de universiteit van Lovanium, met bevel tot kerkelijke afkondiging en oproeping van opponenten.
        Datum Traiecti anno Domini millesimo quingentesimo septuagesimo tertio die Lune septima mensis Decembris.
        Oorspr. (Inv. no. 72). Het zegel van de oorkonder verloren. Met de handteekening van Theodoricus Terhoech, notaris.
        In dorso: verklaring van Joannes Joannes' zoon Dritius, proost van S. Barbara te 's-Gravenhage, dat de afkondigingen hebben plaats gehad (zie reg. no. 299).
        299 1573 December (na den 20en)
        Joannes Joannes' zoon Dritius, proost van S. Barbara te Haga Comitis, verklaart, dat hij, ingevolge den inhoud van den brief d.d. 1573 December, op welks rugzijde dit geschreven is (zie reg. no. 297), op drie dagen in den Advent van 1573 afkondiging heeft gedaan en dat niemand zich verzet heeft.
        Opgenomen in dorso van reg. no. 297.
        300 1574 Januari 9
        De officiaal van den aartsdiaken van Trajectum, door den waarnemenden aartsdiaken bij openstaan van dien zetel speciaal gemachtigd, geeft bevel om Matheus Henricus' zoon, klerk der diocees van Trajectum, in het bezit te stellen der vicarie op het altaar van S. Anna in 'sHeeren graf in de parochiekerk te Haga, vacant door den dood van Clemens Joannes' zoon en aan genoemden Matheus verleend door Johannes a Bruhesen, deken en waarnemend aartsdiaken van Trajectum, nadat de kerkelijke afkondigingen en oproeping van belanghebbenden gedaan zijn.
        Datum et actum Traiecti anno Domini millesimo quingentesimo septuagesimo quarto die Sabbati nona mensis Januarii hora primarum et audiendaram causarum consueta.
        Oorspr. (Inv. no. 72). Het zegel verloren. getekend door Theodoricus Terhoech notaris.
        In dorso: verklaring van Johannes Dritius, proost in 's-Gravenhage, aangaande de inbezitstelling (zie reg. no. 301).
        301 15(7)4 Januari 26
        Johannes Dritius, proost te Haga Comitis, verklaart, dat hij 26 Januari 1574 Johannes Adrianus' zoon als procurator van Matheus henricus' zoon in het bezit heeft gesteld van de vicarie, vermeld in den brief d.d. 1574 Januari 9, op welks rugzijde dit geschreven is (reg. no. 300).
        Actum anno die mense prescriptis in ecclesia Hagensi (anno Domini millesimo quingentesimo quinquagesimo [sic] quarto die vero XXVIa mensis Januarii ante meridiem.
        Opgenomen in dorso van reg. no. 300.
      - Akte van begiftiging van Joannes Adrianus' zoon Broers zoon met de vicarie. (XV, 53)., 1580; ---; 1 charter
        regest nr. 125
        Voorheen inv. nr. 73. Verplaatst naar het archief der Oud-Bisschoppelijke Clerezie
        125 1580 Februari 9
        De officiaal van den aartsdiaken van Trajectum bericht aan alle priesters etc., dat Matheus Henricus' zoon, klerk van de diocees van Trajectum, bezitter der vicarie of eeuwige kapelanie op het altaar van S. Anna in 'sHeeren graf in de parochiekerk te Haga, wegens zijn voorgenomen huwelijk daarvan afstand heeft gedaan ten behoeve van Joannes Adrianus' zoon Broers zoon, priester van Trajectum, en dat hij, daar de vicarie zoolang vacant is geweest, dat de vergeving daarvan volgens het concilie van Lateranen aan hem is vervallen, Joannes voornoemd daarmede begiftigt met last tot kerkelijke af-afkondiging en inbezitstelling.
        Datum Trajecti sub anno Domini millesimo quingentesimo octuagesimo die nona mensis Februarii.
        Oorspr. (Inv. no. 73). Het zegel van de oorkonder verloren.. getekend door Theodoricus Terhoech, notaris.
    - Vicarie op het altaar van de H. Anna, moeder van de H. Maagd., b.
      - Akte van begiftiging van Joannes Adrianus' zoon met de vicarie. (XV, 63)., 1596; ---; 1 charter
        regest nr. 308
        Voorheen inv. nr. 74. Verplaatst naar het archief der Oud-Bisschoppelijke Clerezie
        308 1596 September 4
        Anthonius a Boussu, heer van Lambussart, proost en aartsdiaken van Trajectum, verleent de vicarie of eeuwige kapelanie ter eere van S. Anna, moeder van de H. Maagd in de parochiekerk te Haga - daar de patroon binnen den bepaalden tijd verzuimd heeft een presentatie te doen, en Hugo Martinus' zoon, de tegenwoordige bezitter, tegen den inhoud van den fundatiebrief zich niet tot het priesterschap heeft doen promoveeren, maar gehuwd is, en genoemde vicarie daardoor zoolang vacant is, dat de collatie volgens het concilie van Lateranen aan den aartsdiaken toekomt - aan Johannes Adrianus' zoon, priester van Trajectum, met bevel hem of zijn procurator na eedsaflegging in het bezit daarvan te stellen.
        Datum anno millesimo (quingentesimo) nonagesimo sexto die vero quarta mensis Septembris.
        Oorspr. (Inv. no. 74). Het zegel van de oorkonder verloren.
    - Vicarie op het altaar van den H. Martinus., c.
      - Akte van begiftiging van Joannes Adrianus' zoon Broers zoon met de vicarie. (XV, 54)., 1580; 75; 1 charter
        regesten nrs. 304 en 305
        304 1580 Maart 9
        De officiaal van den aartsdiaken van Trajectum bericht aan alle priesters etc., dat hij, daar de vicarie op het altaar van den H. Martinus in de kerk van S. Jacobus te Haga vaceert en zoolang vacant is geweest, dat de collatie, volgens het concilie van Lateranen, aan den aartsdiaken van Trajectum is overgegaan, genoemde vicarie, waarvan de laatste bezitter geweest is de reeds overleden heer Nicolaus Walterus' zoon, volgens opdracht van den aartsdiaken verleend heeft aan Joannes Adrianus' zoon Broers zoon, priester van Trajectum, met last tot openlijke afkondiging en oproep van opponenten, om hem daarna in het bezit der vicarie te stellen.
        Datum Traiecti anno millesimo quingentesimo octuagesimo nona mensis Martii.
        Oorspr. (Inv. no. 75). Het zegel van de oorkonder verloren. getekend door Theodoricus Terhoech, notaris.
        In dorso eene verklaring van de inbezitstelling (zie reg. no. 305).
        305 1580 Augustus 31
        Johannes Andreas' zoon verklaart, dat hij Johannes Adrianus' zoon in het bezit heeft gesteld van de vicarie, vermeld in den brief d.d. 1580 Maart 9, op welks rugzijde dit geschreven is (zie reg. no. 304).
        Datum 1585 ultima Augusti
        Opgenomen in dorso van reg. no. 304
    - Vicarie op het altaar van den H. Petrus., d.
      Tot welke van de drie, in den Blafferd van den ontvanger-generaal van het geestelijk kantoor te Delft (Arch. Geestel. Goed. no. 586) vermelde vicarieën op het Sint-Pietersaltaar, de hierna volgende stukken behooren, blijkt niet.
      - Volmacht van Albertus Albertuszoon de Loe voor enige personen om de vicarie voor hem in ontvangst te nemen., 1486; 75A; 1 charter
        regest nr. 131.1
        131.1 1486 juni 1
        Notaris Johannes Vullinck instrumenteert, dat Albertus Albertus zoon de Loe, voorgedragen voor een vicarie op het altaar van St. Petrus in de parochiekerk te Haga, mr. Henricus de Alcmaria, Anderas de Oostrom, Peterus Bueren en Johannes Sigeruszoon, heeft gemachtig dat beneficie voor hem in ontvangst te nemen en zo nodig te verdedigen tegen aanspraken van anderen
        Acta fuerunt hec Lovanii Leodiensis diocesis sub anno indictione mense die et pontifcatu quibus supra (anno a nativitate eiusdem Domini millesimo quadringentsesimo octuagesimo sexto indictione quarta mensis vero Junii die prima pontificatus sanctissimi in Christo patris et domini nostri domi Innocencii divina providentia pape octavi anno secundo.
        Oorspr. (Inv. no. 75A). Met signatuur van de notaris
      - Bevelschrift van den officiaal van den aartsdiaken te Utrecht aan geestelijken en notarissen tot inlevering van onder hen berustende stukken betreffende de vicarie om te dienen in een proces. (XV, no. 11)., 1487; 76; 1 stuk
        regest nr. 157
        157 1487 Juli 28
        De officiaal van den aartsdiaken van Trajectum gelast alle geestelijken en notarissen, die onder hunne berusting brieven hebben aangaande de vicarie op het altaar van St. Petrus in de parochiekerk van Haga Comitis, om deze binnen 6 dagen in originali of transsumpt over te leggen aan Theodericus Petrus' zoon, priester, of diens gemachtigde, ten einde te dienen in diens proces met Albertus Albertus' zoon de Loo, klerk, die mede tot bedoelde vicarie werd voorgedragen.
        Datum anno MCCCC LXXXVII die vero Sabbato post festum sancti Jacobi apostoli vicesima octava mensis Julii.
        Afschr. (Inv. no. 76). Met de handtekening van Js. Zigeri, notaris.
      - Akte van begiftiging van Joannes Adrianus' zoon met de vicarie. (XV, no. 42)., 1573; ---; 1 charter
        regesten nrs. 296 en 298
        Voorheen inv. nr. 77. Verplaatst naar het archief der Oud-Bisschoppelijke Clerezie
        296 1573 December 1
        Joannes a Bruhes, deken der Metropolitaankerk van Trajectum en waarnemend aartsdiaken, verleent Joannes Adrianus' zoon, priester, de vicarie van den H. apostel Petrus in de S. Jacobus kerk te Haga Comitis, vaceerende door den dood van Petrus Petrus' zoon Eygenvoecht.
        Datum Traiecti anno millesimo quingentesimo septuagesimo tertio die prima videlicet kalendis Decembris.
        Oorspr. (Inv. no. 77). Met het geschonden zegel van het officialaat in rode was en de handteekening van Theodorus Terhoech, notaris.
        In dorso de mededeeling van de installatie (zie reg. no. 298).
        298 1573 December 10
        Joannes Joannes' zoon Dritius, proost van S. Barbara te Haga, deelt Joannes a Bruhes, deken der Metropolitaankerk van Traiectum en waarnemend aartsdiaken, mede, dat de drie kerkelijke afkondigingen zijn geschied en niemand geopponeerd heeft tegen de begiftiging van Joannes Adrianus' zoon, priester, met de vicarie van den H. apostel Petrus in de S. Jacobs kerk aldaar.
        Anno 1572 die decima mensis Decembris.
        Opgenomen in dorso van de akte, vermeld in reg. no. 296. Met de handtekening van Joannes Joannes' zoon Dritius
      - Akte van begiftiging van Joannes Adrianus' zoon met de vicarie. (XV, no. 56)., 1585; ---; 1 charter
        regest nr. 306
        Voorheen inv. nr. 78. Verplaatst naar het archief der Oud-Bisschoppelijke Clerezie
        306 1585 September 15
        De officiaal van den aartsdiaken van Trajectum, commissaris van wege Johannes de Bruhesen, deken en waarnemend aartsdiaken, gelast Johannes Adrianus' zoon van Haga Comitis, priester van de diocees van Trajectum, in het bezit te stellen van de vicarie van den H. apostel Petrus in de Sint Jacobus kerk te Haga Comitis, vaceerende door den dood van Petrus Petrus' zoon Eygenvoecht.
        Datum Traiecti anno millesimo quingentesimo octuagesimo quinto die decima quinta mensis Septembris.
        Oorspr. (Inv. no. 78). Het zegel van de oorkonder verloren. Met de handteekening van Theodorus Terhoech, notaris.
    - Vicarie op het altaar van den H. Sebastiaan., e.
      - Akte van begiftiging van Joannes Adrianus' zoon Broers zoon met de vicarie. (XV, no. 47)., 1575; ---; 1 charter
        regest nr. 302
        Voorheen inv. nr. 79. Verplaatst naar het archief der Oud-Bisschoppelijke Clerezie
        302 1575 Juni 1
        De officiaal van den aartsdiaken van Trajectum verleent Joannes Adrianus' zoon Broers, Utrechtsch priester, de vicarie van S. Sebastianus weleer van het H. Kruis in de parochiekerk te Haga Comitis, vaceerende door het huwelijk van Ludovicus Henricus' zoon, met bevel tot kerkelijke afkondiging, oproeping van opponenten en last tot inbezitstelling.
        Datum Traiecti anno millesimo quingentesimo septuagesimo quinto die prima Junii.
        Oorspr. (Inv. no. 79). Het zegel van de oorkonder verloren. Met de handteekening van Theodorus Terhoech, notaris.
    - Vicarie ter eere van den H. Severinus op het altaar van den H. Sebastiaan., f.
      - Akte van begiftiging van Joannes Adrianus' zoon Broers zoon met de vicarie. (XV, no. 57)., 1586; ---; 1 charter
        regest nr. 307
        Voorheen inv. nr. 80. Verplaatst naar het archief der Oud-Bisschoppelijke Clerezie
        307 1586 Januari 2
        Antonius a Boussu, proost en aartsdiaken van Trajectum, gelast Joannes Adrianus Broers zoon, priester van Trajectum, in het bezit te stellen van de vicarie ter eere van S. Severinus, bisschop, op het altaar van S. Sebastianus, martelaar, in de parochiekerk van S. Jacobus te Haga Comitis gesticht, en vaceerende door den dood van Jacobus Laurentius' zoon Croeck.
        Datum anno millesimo quingentesimo octogesimo sexto die secunda mensis Januarii.
        Oorspr. (Inv. no. 80). Het zegel van de oorkonder verloren. Met de handteekeningen van Antonius à Boussu en Jo. van de Wiel, notaris.
  - Onder een anderen patroon dan den pastoor., III.
    - Vicarie op het altaar van den H. Georgius in de kapel van Assendelft., a.
      Collator was de heer van de heerlijkheid Croonenburch in Castricum.
      - Stukken betreffende de begiftiging van Arnoldus Johannes' zoon met de vicarie. (XV, 20, 21 en 22)., 1545 en 1546; 81, 81.1; 3 charters
        1 charter [reg. 239] liggend geborgen.
        regesten nrs. 239, 240, 241, 242 en 243
        - Charter, 1545 december 26, 81.1
          239 1545 December 26
          Gerardus heer van Assendelft, Eemskercke, Honninghen etc, eerste raad in den Hove van Holland, als heer van Croonenburch in Castricum patroon der vicarie op het altaar van S. Georgius, den martelaar, in de parochiekerk van S. Jacobus te Haga Comitis, welke vicarie met goedkeuring van den bisschop van Trajactum is overgebracht in Assendelfts kapel in het zuidelijk deel dier parochiekerk, verleent die vicarie, welke vacant is door den vrijwilligen afstand van mr. Sebastianus Schouten, priester, aan Arnoldus Johannes' zoon, Haagsch priester, en verzoekt den proost en aartsdiaken van Trajectum en diens officiaal dezen in het bezit der vicarie te stellen.
          Datum Hagis sub anno a nativitate millesimo quingentesimo quadragesimo quinto die vicesima sexta mensis Decembris.
          Oorspr. (Inv. no. 81.1). Met het zegel van de oorkonder in rode was en beschadigd. Getekend door notaris de Capella.
        - Charters, 1546, 81
          240 1546 Januari 2
          De officiaal van den aartsdiaken van Trajectum beveelt de kerkelijke afkondigingen en oproeping te doen van belanghebbenden voor den deken van Delflandia op de presentatie door Gerardus, heer van Assendelft, Emskercke en Hoeningen, als collator gedaan aan den aartsdiaken van Trajectum na afstand van Sebastianus Schouten, priester, ten voordeele van Arnoldus Johannes' zoon, Haagsch priester, voor de vicarie of kapellanie op het altaar van S. Georgius, den martelaar, in de parochiekerk van S. Jacobus te Haga Comitis, en onder goedkeuring van den bisschop van Trajectum overgebracht in onze (lees: van Assendelfts) kapel in het zuidelijk deel dier parochiekerk.
          Datum Traiecti anno Domini millesimo quingentesimo quadragesimo sexto die Sabbatti secunda mensis Januarii.
          Oorspr. (Inv. no. 81) Het zegel ontbreekt.
          In dorso verklaring van Theodricus Petrus' zoon.vicepastoor in den Haag, dat de afkondigingen hebben plaats gehad (zie reg. no. 241).
          241 1546 Januari 17
          Theodoricus Petrus' zoon, priester, vicepastoor van de kerk te Hagha, verklaart, dat hij de afkondigingen, vermeld in den brief d.d. 1546 Januari 2, op welks rugzijde dit geschreven is (zie reg. no. 240), gedaan heeft en dat zich heen bezwaar tegen de prestatie heeft opgedaan.
          Datum anno Domini millesimo quingentesimo quadragesimo sexto decoma septima vero die mensis Januarii,
          Opgenomen in dorso van den brief d.d. 1546 Januari 2 (zie reg. no. 240).
          242 1546 Januari 22-27